【裁判字號】    95,訴,1153
【裁判日期】    951212
【裁判案由】    偽造文書
【裁判全文】
臺灣士林地方法院刑事判決              95年度訴字第1153號
公  訴  人  臺灣士林地方法院檢察署檢察官
被      告  甲○○
                    （現於臺灣臺北戒治所戒治中）
上列被告因偽造文書等案件，經檢察官提起公訴（95年度偵字第
12091 號），被告於準備程序中就被訴事實為有罪之陳述，本院
合議庭裁定由受命法官獨任進行簡式審判程序，本院判決如下：
    主  文
甲○○偽造署押，足以生損害於公眾及他人，處有期徒刑肆月，
如易科罰金，以銀元參佰元即新台幣玖佰元折算壹日。附表所示
偽造之署押（含署名參枚及指印貳拾參枚）均沒收。
    事  實
一、甲○○前因施用毒品案件，為臺灣板橋地方法院檢察署於民
    國95年3 月30日發布通緝。95年5 月19日中午12時30分許，
    甲○○在臺北市大同區○○○路與寧夏路口，因欲向蔡讚文
    （另為檢察官偵查中）購買海洛因，為警查獲，經其同意前
    往臺北市政府警察局大同分局第三組接受調查，詎其因通緝
    在案，為免遭逮捕，竟冒用其兄乙○○之名義接受警方詢問
    ，乃接續在附表所示臺北市政府警察局大同分局第三組於95
    年5 月19日下午1 時13分起之調查筆錄上偽造「乙○○」之
    署押（含署名及指印各2 枚），在指紋卡片偽造「乙○○」
    之署押（含指印20枚，起訴書誤載為14枚）、台北市政府警
    察局偵辦毒品案件尿液檢體委驗單偽造「乙○○」之署押（
    含署名及指印各1 枚），表示接受詢問及採尿之人均為乙○
    ○，足以生損害於警察機關對於犯罪偵查之正確性及乙○○
    。
二、案經台北市政府警察局大同分局報告臺灣士林地方法院檢察
    署檢察官偵查起訴。
    理  由
一、上開犯罪事實，業據被告甲○○於警詢、檢察官偵查及本院
    審理中坦承不諱，並有台北市政府警察局大同分局第三組於
    95年5 月19日下午1 時13分起之調查筆錄、指紋卡片、台北
    市政府警察局偵辦毒品案件尿液檢體委驗單各1 份附卷可憑
    ，並有內政部警政署刑事警察局95年7 月13日刑紋字第0950
    102075號關於指紋比對之函文1 紙附卷可稽，而被告上開偽
    造署押之行為，足認已生損害於警察機關對於犯罪偵查之正
    確性及乙○○，是本件事證明確，被告之犯行堪以認定。
二、被告於附表所示之文書上偽造「乙○○」署押，無非表示接
    受詢問、採尿之人與「乙○○」係同一人，並無其他法律用
    意，自屬刑法第217 條第1 項偽造之署押（參見最高法院90
    年度台上字第3436號判決）。公訴人認台北市政府警察局偵
    辦毒品案件尿液檢體委驗單上被告偽造乙○○署押部分構成
    刑法第216 條、第210 條行使偽造私文書罪嫌，顯有誤會。
    核被告所為，係犯刑法第217 條第1 項偽造署押罪。被告因
    持有毒品海洛因為警逮捕後，即冒名配合員警進行採尿及後
    續偵查調查程序，主觀上當然有自始至終在同一警方調查程
    序中密接為偽造署押之單一犯意，所為各個舉動不過為犯罪
    行為之一部，藉由接續實施，以完成整個犯罪，是被告基於
    單一偽造署押之犯意，於附表所示密接時間及地點，接續偽
    造署押，侵害同一之法益，屬單純一罪。又被告行為後，刑
    法業於94年2 月2 日修正公布，95年7 月1 日起施行。依修
    正後刑法第2 條第1 項規定，行為後法律有變更者，適用行
    為時之法律，但行為後之法律有利於行為人者，適用最有利
    於行為人之法律。就易科罰金之折算標準，依修正前罰金罰
    鍰提高標準條例第2 條前段（現已刪除）規定，就其原定數
    額提高為100 倍折算1 日，即被告行為時之易科罰金折算標
    準，以銀元300 元即新台幣900 元折算1 日，然修正後之刑
    法第41條第1 項前段則規定「犯最重本刑為5 年以下有期徒
    刑以下之刑之罪，而受6 個月以下有期徒刑或拘役之宣告者
    ，得以新臺幣1, 000元、2,000 元或3,000 元折算一日，易
    科罰金。」，比較修正前後易科罰金之折算標準，以修正前
    規定，較有利於被告，應予以適用。審酌被告犯罪動機、手
    段、所生損害及其犯罪後已能坦承犯行之態度等一切情狀，
    量處如主文所示之刑，並依修正前刑法第41條第1 項前段、
    修正前罰金罰鍰提高標準條例第2 條規定，諭知易科罰金之
    折算標準。如附表所示偽造之署押應依刑法第219 條宣告沒
    收。
據上論斷，應依刑事訴訟法第273 條之1 第1 項、第299 條第1
項前段，刑法第2 條第1 項前段、第217 條第1 項、第219 條、
修正前刑法第41條第1 項前段，修正前罰金罰鍰提高標準條例第
2 條，判決如主文。
本案經檢察官林宏松到庭執行職務。
中    華    民    國    95    年    12    月    12    日
                  刑事第一庭法  官  雷雯華
以上正本證明與原本無異。
如不服本判決，應於判決送達後10日內，向本院提出上訴狀。
                            書記官  陳如玲
中    華    民    國    95    年    12    月    12    日
附錄本案論罪科刑法條之依據：
刑法第217 條
偽造印章、印文或署押，足以生損害於公眾或他人者，處3 年以
下有期徒刑。
盜用印章、印文或署押，足以生損害於公眾或他人者，亦同。
  附表
 ┌──┬───────────────────────────────┐
 │編號│ 文件名稱及偽造之署押                                         │
 ├──┼───────────────────────────────┤
 │ 1  │95年5 月19日第1 次台北市政府警察局大同分局第三組調查筆錄上偽造│
 │    │「乙○○」名義之署押（署名及指印各貳枚）。                    │
 ├──┼───────────────────────────────┤
 │ 2  │指紋卡片偽造「乙○○」名義之署押（指印貳拾枚）。              │
 │    │                                                              │
 ├──┼───────────────────────────────┤
 │ 3  │台北市政府警察局偵辦毒品案件尿液檢體委驗單上偽造「乙○○」名義│
 │    │之署押（署名及指印各壹枚）。                                  │
 └──┴───────────────────────────────┘


司法院資訊處製作；財團法人民間司法改革基金會備份。
